臺灣新竹地方法院刑事裁定
111年度聲字第1362號
聲  請  人  臺灣新竹地方檢察署檢察官
受  刑  人  宋鴻煒



上列聲請人因受刑人數罪併罰有二裁判以上，聲請定其應執行刑
（111年度執聲字第943號），本院裁定如下：
    主  文
宋鴻煒犯如附表所示之罪，所處如附表所載之刑，應執行有期徒
刑伍年玖月。
    理  由
一、聲請意旨略以：受刑人宋鴻煒因竊盜等案件，先後經法院判
    決確定如附表所示之刑，應依刑法第53條及第51條第5款，
    定其應執行之刑，爰依刑事訴訟法第477條第1項規定聲請裁
    定等語。
二、按數罪併罰，有2裁判以上者，依刑法第51條規定，定其應
    執行之刑；數罪併罰，宣告多數有期徒刑者，於各刑中之最
    長期以上，各刑合併之刑期以下，定其刑期，但不得逾30年
    ，刑法第53條、第51條第5款分別定有明文。
三、查受刑人所犯如附表所示各罪，經本院分別判處如附表所示
    之刑，且均確定在案，有臺灣高等法院被告前案紀錄表在卷
    可稽，再經核閱該等刑事裁判後認為無誤，堪以認定。其中
    附表編號2、6、9所示之罪之宣告刑為不得易科罰金，附表
    編號1、3、4、5、7、8、10、11所示之罪之宣告刑則為得易
    科罰金或易服社會勞動，茲受刑人請求檢察官將其不得易科
    罰金之罪，與得易科罰金或易服社會勞動之罪，聲請定應執
    行之刑，有臺灣新竹地方檢察署受刑人定執行刑或易科罰金
    意願表在卷可憑（見本院卷第9頁），核與刑法第50條第2項
    之規定尚無不符，茲檢察官聲請定受刑人應執行之刑，本院
    審核認屬正當，並審酌受刑人之罪責、行為方式、危害情況
    、侵害之法益、犯罪次數，及整體犯罪非難評價等總體情狀
    ，綜合判斷，定其應執行刑如主文所示。
四、據上論斷，應依刑事訴訟法第477條第1項，刑法第50條第2
    項、第53條、第51條第5款，裁定如主文。
中　　華　　民　　國　　111 　年　　11　　月　　30　　日
                  刑事第四庭  法  官  楊祐庭
以上正本證明與原本無異。
如不服本裁定，應於裁定送達後5日內向本院提出抗告狀。
中　　華　　民　　國　　111 　年　　11　　月　　30　　日
                              書記官  陳紀語
附表：
 編          號  １ ２ ３  罪          名  竊盜 竊盜 竊盜  宣    告    刑  有期徒刑5月 有期徒刑7月(共2罪) 有期徒刑5月(共3罪)  犯  罪  日  期  110/07/25~110/08/09間某時 109/10/27 109/11/17 109/09/23 110/02/06 110/03/23 偵查（自訴）機關年度案號  新竹地檢110年度偵字第9108號 新竹地檢110年度偵緝字第407號等 新竹地檢110年度偵緝字第407號等 最  後   事實審 法    院 新竹地院 新竹地院 新竹地院  案    號 110年度易字第662號 110年度易字第586號 110年度易字第586號  判決日期 110/10/18 110/10/22 110/10/22 確定判決 法    院 新竹地院 新竹地院 新竹地院  案    號 110年度易字第662號 110年度易字第586號 110年度易字第586號  判    決 確定日期 110/11/19 110/11/24 110/11/24 是否為得易科罰金之案件  是 否 是 備           註  新竹地檢110年度執字第4302號 新竹地檢110年度執字第4565號 新竹地檢110年度執字第4566號   新竹地檢111年度執更字第841號 編號1至10應執行有期徒刑5年8月   

 編          號         4        5        6  罪          名  竊盜 竊盜 竊盜  宣    告    刑  有期徒刑4月(共4罪) 有期徒刑3月(共2罪) 有期徒刑7月  犯  罪  日  期  109/07/15 109/10/03 110/01/25 110/03/30 110/01/09 110/03/26 110/05/19 偵查（自訴）機關年度案號  新竹地檢110年度偵緝字第407號等 新竹地檢110年度偵緝字第407號等 新竹地檢110年度偵字第10545號 最  後   事實審 法    院 新竹地院 新竹地院 新竹地院  案    號 110年度易字第586號 110年度易字第586號 110年度易字第804號  判決日期 110/10/22 110/10/22 111/02/14 確定判決 法    院 新竹地院 新竹地院 新竹地院  案    號 110年度易字第586號 110年度易字第586號 110年度易字第804號  判    決 確定日期 110/11/24 110/11/24 111/03/16 是否為得易科罰金之案件  是 是 否 備           註  新竹地檢110年度執字第4566號  新竹地檢111年度執字第385號   新竹地檢111年度執更字第841號 編號1至10應執行有期徒刑5年8月   
　　　
 編          號         7        8        9  罪          名  竊盜 竊盜 竊盜  宣    告    刑  有期徒刑4月 有期徒刑4月 有期徒刑7月  犯  罪  日  期  110/04/11 110/08/08 110/07/14 偵查（自訴）機關年度案號  新竹地檢110年度偵字第9917號 新竹地檢110年度偵字第12648號 新竹地檢110年度偵字第12436號 最  後   事實審 法    院 新竹地院 新竹地院 新竹地院  案    號 110年度易字第778號 110年度竹北簡字第371號 111年度易字第72號  判決日期 111/02/17 111/03/31 111/03/31 確定判決 法    院 新竹地院 新竹地院 新竹地院  案    號 110年度易字第778號 110年度竹北簡字第371號 111年度易字第72號  判    決 確定日期 111/02/17 111/05/10 111/05/11 是否為得易科罰金之案件  是 是 否 備           註  新竹地檢111年度執字第1436號 新竹地檢111年度執字第1992號 新竹地檢111年度執字第2235號   新竹地檢111年度執更字第841號 編號1至10應執行有期徒刑5年8月   
　　　
 編          號         10       11  罪          名  竊盜 竊盜  宣    告    刑  有期徒刑5月 有期徒刑2月  犯  罪  日  期  110/07/30 110/03/07 偵查（自訴）機關年度案號  新竹地檢110年度偵字第14615號 新竹地檢110年度偵字第8712號 最  後   事實審 法    院 新竹地院 新竹地院  案    號 110年度竹簡字第318號 111年度竹北簡字第271號  判決日期 111/04/20 111/08/16 確定判決 法    院 新竹地院 新竹地院  案    號 110年度竹簡字第318號 111年度竹北簡字第271號  判    決 確定日期 111/05/20 111/09/13 是否為得易科罰金之案件  是 是 備           註  新竹地檢111年度執字第2338號 新竹地檢111年度執字第4248號   新竹地檢111年度執更字第841號 編號1至10應執行有期徒刑5年8月